【裁判字號】    99,司護,30
【裁判日期】    990915
【裁判案由】    聲請處遇
【裁判全文】
臺灣花蓮地方法院民事裁定              99年度司護字第30號
聲  請  人  花蓮縣政府
法定代理人  甲○○  
受安置  人  A        （年籍資料均詳卷）
法定代理人  B        （年籍資料均詳卷）
上列聲請人聲請處遇事件，本院裁定如左：
    主      文
准將受安置人Ａ（女、民國81年10月31日生) 應安置於主管機關
委託之少年福利機構。
程序費用由聲請人負擔。
    理    由
一、按本條例所稱性交易指有對價之性交或猥褻行為。次按兒童
    或少年因從事性交易或有從事之虞，經法院依兒童及少年性
    交易防制條例第16條裁定將其交付主管機關安置於緊急收容
    中心者，主管機關應於2週至1個月內向法院提出觀察輔導報
    告及建議處理方式並聲請法院裁定，而法院依審理之結果，
    認該兒童或少年有從事性交易之情者，除有第18條第2項第1
    款至第7 款情形之一者外，應裁定將其安置於中途學校；若
    有第18條第2 項各款事由，及兒童及少年有從事性交易之虞
    者，應分別情形裁定將兒童或少年安置於主管機關委託之兒
    童福利機構、少年福利機構、寄養家庭或其他適當醫療或教
    育機構，或裁定遣送、或交由父母監護，或為其他適當處遇
    ，並通知主管機關續予輔導及協助，兒童及少年性交易防制
    條例第2條、第17條第1項、第18條第2項、第3項分別定有明
    文。
二、本件聲請意旨略以：受安置人A （女、民國81年10月31日生
    、詳細姓名及年籍資料詳卷）經代號：00000000、00000000
    、00000000（姓名、年籍均詳卷）等三人指認其於98年7 月
    間曾於花蓮市○○○街39號之秀秀卡拉OK店以每2 小時一檯
    ，每檯新台幣700至800元之代價坐檯陪酒，並提供客人撫摸
    胸部、大腿等處。受安置人A 前於警詢中否認有坐檯陪酒事
    實，僅承認曾與友人至秀秀卡拉OK店中喝酒，惟警詢後認受
    安置人A有從事性交易之虞，爰依規定於99年7月21日將受安
    置人A 安置於緊急收容中心。為提供受安置人必要之保護與
    輔導，依兒童及少年性交易防制條例第16條之規定，聲請本
    院裁定准予將受安置人A 安置於短期收容中心，經本院以99
    年度司護字第26號裁定准許聲請人自99年7 月24日將受安置
    人A 交付聲請人安置於短期收容中心。聲請人為提供受安置
    人A 必要之保護與輔導，依兒童及少年性交易防制條例第17
    條之規定，聲請本院裁定准予將受安置人A 安置社會福利機
    構，業經聲請人提出財團法人慈懷社會福利基金會慈懷園觀
    察輔導報告書、花蓮縣政府社會處社會工作員家庭訪視評估
    報告等各1件為證。
三、經查：受安置人A 前經本院以99年度司護字第26號裁定交聲
    請人安置於短期收容中心，此經本院依職權調閱上開卷證屬
    實。又受安置人A 於本院調查時對於以一檯新台幣700 元至
    800元之代價於秀秀卡拉OK店坐檯陪酒之事實均坦承不諱（
    見前揭卷99年7 月30日調查筆錄），惟否認有供他人撫摸胸
    部等猥褻事實。經本院依職權通知證人代號：00000000及代
    號00000000等到院作證，對於受安置人A 於秀秀卡拉OK店坐
    檯期間是否與受安置人A 共同坐檯及是否有客人撫摸其身體
    ，證人00000000證稱：「有，客人有撫摸她的胸部及大腿，
    但我沒有看過有客人給她小費，但是我知道她曾經酒醉後在
    別的包廂和客人發生過性關係。」；證人00000000證稱：「
    有，客人有撫摸她的胸部及大腿，但我沒有看到客人給她錢
    。」（見本院99年9 月3日調查筆錄）。受安置人A對前述證
    詞表示：「我沒有在包廂跟客人發生性行為，其他都是真的
    。」。考以受安置人A 係受有對價而為坐檯陪酒，而於其坐
    檯期間亦同意客人撫摸其包括胸部、大腿等身體私密部位，
    依首開法條意旨此有對價之猥褻行為即屬兒童及少年性交易
    防制條例所定義之性交易。本院考量受安置人A 有性交易之
    實，審酌法定代理人B 長期因工作，致管教態度消極，親子
    關係疏離，長久無法發揮引導受安置人A 正常成長之親職功
    能。又聲請人主張案家雖表現強烈接回照顧受安置人A 之意
    願，但缺乏後續改善管教上之具體計畫，若現時將受安置人
    A責付家長恐不足以約束受安置人A之行為並導正其偏差觀念
    。而受安置人A 本身之價值與金錢觀念有所偏差，若未能及
    時給予輔導與協助，恐無法健全成長。是以受安置人A 之家
    庭資源雖尚充足，惟對受安置人A 尚乏有效管教方式，亦無
    提出積極作為以消彌家庭管教功能之疑慮，且受安置人A 將
    屆滿18歲，對生涯規劃無目標，對是非對錯無法正確分辨，
    並對家人管教無法接受。經本院斟酌上情並考量受安置人A
    將屆滿18歲，認現階段以透過安置來協助受安置人A 學習如
    何規劃自己未來，導正其偏差價值及認知，並加強其自我之
    保護能力，協助其未來升學或就業之準備，提供其相關資源
    以增進親職功能，改善親子關係，始為受安置人A 最佳之處
    遇方式。再核聲請人所附上開事證，並衡酌聲請人所提觀察
    輔導報告、家庭訪視評估報告後，爰依兒童及少年性交易防
    制條例第18條第2項第7款規定裁定受安置人Ａ交付聲請人安
    置於社會福利機構洵屬適當。
四、依非訟事件法第21條第1項前段，裁定如主文。
中    華    民    國    99    年    9     月    15    日
                  家事法庭  司法事務官  易新福
以上正本係照原本作成。
如對本裁定不服，應於裁定送達後10日內，以書狀向本院提出抗
告，並繳納抗告費用新台幣1000元。
中    華    民    國    99    年    9     月    16    日
                                書記官  張任萱

司法院資訊處製作；財團法人民間司法改革基金會備份。
